# 关于其他流动资产和预付账款的核算问题

提问人：随风 8373 时间：2019-05-19 10:07:57
请教陈版，关于预付房租、保险费等一年以内的预付款项的列报和披露问题。
1 、预付的房租、保险费等一年以内的预付款项性质即为预付，无论是预付一次性的货物采购款，还是预付的一次性付款的房租后续分期摊销的，从业务的实质来说都是预付性质的款项，在预付账款的名下核算较为合适；
2 、预付账款核算的是公司按照合同规定预付的款项。预付的货款和预付的房租、保险费等都是预付性质，如果一个在预付核算，一个在其他流动资产核算，是否不符合会计信息质量的披露要求
3 、预付账款要求披露前五名预付的情况，如果在其他流动资产核算，是否存在信息披露不完整，不便于报表使用者理解财务报表的可能

回答人：chenyiwei
你的说法相对较为合理。但习惯上还是有很多企业将原制度下作为待摊费用处理的预付款项列报在其他流动资产。如果一贯运用，也可以接受。

提问人：随风 8373 时间：2019-05-20 19:35:11
谢陈版。不过如果该类性质的款项金额比较大，比如几百万级别的，那可能在预付账款披露更加合适，便于报表使用者理解

回答人：chenyiwei
可以这样理解。